【裁判字號】    97,易,635
【裁判日期】    971016
【裁判案由】    毀損
【裁判全文】
臺灣臺南地方法院刑事判決               97年度易字第635號
公  訴  人  臺灣臺南地方法院檢察署檢察官
被      告  丙○○
上列被告因毀損案件，經檢察官提起公訴（97年度偵字第4258號
），本院判決如下：
    主  文
丙○○損壞他人自小客車之右側後視鏡，足以生損害於他人，處
拘役貳拾日，如易科罰金，以新台幣壹仟元折算壹日。
    事  實
一、丙○○因不滿鄰居乙○○將車牌號碼：5058-LY之自用小客
    車停放在其台南市○○區○○路二段736號住處鐵柵門旁，
    影響其車輛進出視線，竟基於毀損他人之物之犯意，於民國
    97年1月12日下午約13時至14時之時間內，徒手敲折乙○○
    所有停放在臺南市○○區○○路二段736號前鐵柵門旁車牌
    號碼：5058-LY號自用小客車之右側後視鏡，致令該後視鏡
    之電動卡榫毀損不堪使用，足生損害於乙○○。嗣於同日16
    時許，乙○○始發覺上情並報警處理。
二、案經乙○○訴由臺南市警察局第三分局報告臺灣臺南地方法
    院檢察署檢察官偵查起訴。
    理  由
一、本件有關以下所引用之供述或非供述證據，公訴人與被告於
    本案言詞辯論終結前，並未爭執其證據能力，本院審酌前開
    證據之作成或取得之狀況，並無非法或不當取證之情事，亦
    無顯不可信或證據力明顯過低之情形，復經本院於審判期日
    就各該證據依法進行調查、辯論，依刑事訴訟法第一百五十
    九條之五規定，均具有證據能力，合先敘明。
二、訊之被告矢口否認上揭毀損情事，辯稱：告訴人長期將車停
    放在伊住處門口，擋住伊車輛進出視線，97年1月12日下午
    伊在家中睡覺至下午3時始起床，要去上班，開車出門時，
    因告訴人車子擋住視線，致伊不小心與一位騎乘腳踏車之老
    伯發生車禍，伊才去找告訴人要告訴人將自小客車挪後面一
    點，伊沒有折損告訴人自小客車右後視鏡等語。經查：
    (一)告訴人所有車牌號碼：5058-LY自用小客車於97年1月12
      日下午，停放在台南市○○區○○路二段736號前鐵柵門
      旁，告訴人於同日下午4時許，發現自小客車右側後視鏡
      電動控制卡榫遭折斷，後視鏡無法往外展開，而自小客車
      停放處所旁之台南市○○區○○路二段736號適為被告住
      處等情，業據告訴人即上開自小客車車主乙○○於警詢、
      偵查與本院審理時陳訴在卷，提出HONDA車廠估價單一紙
      附卷為證，並有卷附警方所攝車輛該日停放現況照片八張
      、車號查詢汽車車籍資料等可資佐證，且為被告所不爭執
      ，自堪信為真實。
    (二)其次，被告於審理時陳述：在此事之前，告訴人長期將自
      小客車停放在伊住處前鐵柵門旁，影響其車輛進出視線，
      曾多次向告訴人及告訴人先生反應等語，核與告訴人證稱
      ：97年1月12日案發當日下午被告確曾向其陳述此事等語
      相符，是被告對於告訴人經常將自小客車停放其住處前，
      確有心生不滿之事實。
    (三)被告雖否認犯行，惟本件業經證人甲○○於偵查與審理中
      結證明確，其前後一致證述：在立委投票日（即97年1 月
      12日）下午，看到一女子以手折告訴人自小客車右後視鏡
      ，嗣再走進自小客車前方之住處等語，並明確指認所見折
      後視鏡之女子即在庭被告，參其證述：「右側後視鏡折來
      折去有聲音，我是先聽到聲音才走出來，才看到被告正在
      折損右側後視鏡」、「告訴人的喜美休旅車停放在馬路旁
      ，靠近被告家旁邊」、「用兩隻手折來折去後，就走進去
      她住的地方了，當時右側後視鏡沒有脫落」、「我站在喜
      美休旅車的後面，大約四、五間房子的距離」、「我看到
      的是被告側身面對車子，兩隻手對右側後視鏡拍來拍去，
      我看到的就是這樣，其餘的我都沒有看到」等情（本院卷
      第43-46頁），所述具體明確，與警方當日所攝上開自小
      客車停放現況照片（警卷第17頁）對照，自小客車與右側
      米白色鐵柵門，尚有充裕空間可供人站立一節無違。再觀
      證人陳述：所見女子，在折損後視鏡後即走進照片中自小
      客車前方之住宅等語，核對照片中所示住宅門牌「海佃路
      二段736號」，適為被告住所無誤。另證人陳述：「被告
      之前我不認識，但我之前有在我家附近看過被告，當時我
      就知道被告住在那裡」（本院卷第43頁）、「之前那裡沒
      有人住，被告才剛搬來不久，她搬來時我有看過她」等語
      （本院卷第44頁），亦與被告供述：「事發前不到壹個月
      ，我才剛搬去」等語（本院卷第47頁）無違，是證人與被
      告縱不認識，但事發時已非首次看見被告，當無誤認之虞
      。況證人與被告既不認識，亦無恩怨，當無干冒偽證罪之
      風險，構詞誣陷被告毀損他人之物必要。
    (四)綜上，告訴人指訴，既經證人甲○○證述無訛，並與卷內
      事證無違，犯行洵堪認定。
三、核被告丙○○所為，係犯刑法第三百五十四條毀損罪，審酌
    被告無前科，有台灣高等法院被告前案紀錄表在卷足憑，素
    行良好，其與告訴人為鄰居，曾因告訴人經常將自小客車停
    放其住處前而對告訴人不滿，並審酌其犯罪手段、告訴人之
    自小客車出廠未滿三年，所生損害情節及被告犯後否認犯行
    之態度等一切情狀，爰量處如主文所示之刑，並諭知易科罰
    金折算標準。
四、依刑事訴訟法第二百九十九條第一項前段，刑法第三百五十
    四條、第四十一條第一項前段，刑法施行法第一條之一，判
    決如主文。
本案經檢察官李駿逸到庭執行職務。
中    華    民    國    97    年    10    月    16    日
                  刑事第四庭    法  官  林逸梅
以上正本證明與原本無異。
如不服本判決應於收受本判決後10日內向本院提出上訴書狀，並
應敘述具體理由。如未敘述上訴理由者，應於上訴期間屆滿後20
日內向本院補提理由書狀（均須按他造當事人之人數附繕本）「
切勿逕送上級法院」。
                                書記官  郭純瑜
中    華    民    國    97    年    10    月    16    日
附錄本案論罪科刑法條：
中華民國刑法第354條
（毀損器物罪）
毀棄、損壞前二條以外之他人之物或致令不堪用，足以生損害於
公眾或他人者，處2年以下有期徒刑、拘役或5百元以下罰金。


司法院資訊處製作；財團法人民間司法改革基金會備份。
